【裁判字號】    98,交聲,1536
【裁判日期】    981231
【裁判案由】    違反道路交通管理處罰條例聲明異議
【裁判全文】
臺灣士林地方法院交通事件裁定        98年度交聲字第1536號
原處分機關  交通部公路總局臺北區監理所板橋監理站
異  議  人
即受處分人  甲○○
上列異議人即受處分人因違反道路交通管理處罰條例案件，對於
交通部公路總局臺北區監理所板橋監理站中華民國94年11月2 日
所為之處分（原處分案號：板監裁字第裁41-ABU910856號）聲明
異議，經臺灣臺北地方法院交通法庭裁定移轉於本院，本院裁定
如下：
    主  文
異議駁回。
    理  由
一、按受處分人不服第8 條主管機關所為之處罰，得於接到裁決
    書之翌日起20日內，向管轄地方法院聲明異議，道路交通管
    理處罰條例第87條第1 項定有明文。次按交通法庭認聲明異
    議不合法律上之程式，且無從補正者，應以裁定駁回之，道
    路交通案件處理辦法第18條前段亦定有明文。又按處理違反
    交通管理事件，有關文書送達之程序，依行政程序法之規定
    ；又送達於應受送達人之住居所、事務所或營業所為之。於
    應送達之處所不獲會晤應受送達人時，得將文書付與有辨別
    事理能力之同居人、受僱人或應送達處所之接收郵件人員，
    再送達不能依前2 條規定為之者，得將文書寄存送達地之地
    方自治或警察機關，並作送達通知書2 份，1 份黏貼於應受
    送達人住居所、事務所營業所或其就業處所門首，另1 份交
    由鄰居轉交或置於該送達處所信箱或其他適當位置，以為送
    達。前項情形，由郵政機關為送達者，得將文書寄存於送達
    地之郵政機關，違反道路交通管理事件統一裁罰標準及處理
    細則第5 條、行政程序法第72條第1 項、第73條第1 項及第
    74條第1 項、第2 項亦有明文。
二、經查，本件異議人前於94年7 月19日14時15分許，在臺北市
    ○○街與安西街口，因有無照駕駛之違規，經警攔停並製單
    舉發，由異議人親自簽收無誤。後交通部公路總局臺北區監
    理所板橋監理站於94年11月2 日依法裁決，該裁決書已於94
    年11月7 日以郵寄方式寄送異議人位在臺北縣永和市○○街
    95巷10弄17號2 樓之住處，因未獲會晤本人亦無受領文書之
    同居人或受雇人，已於同日將該文書寄存於送達地之郵政機
    關，此有交通部公路總局臺北區監理所板橋監理站送達證書
    掛號回執在卷可參，堪認上開裁決書已於94年11月17日合法
    送達予異議人，異議人若對該裁決如有不服，本應依法於20
    日內聲明異議，然異議人遲至98年10月5 日向為行政執行之
    法務部行政執行署臺北行政執行處提出申訴，此有陳情書1
    紙存卷可證，故其聲明異議或申訴顯已逾期，不合法律上程
    式，且無從補正。至異議人辯稱之原裁決書所送達之地址臺
    北縣永和市○○街95巷10弄17號2 樓雖為其戶籍地，但其均
    居住於臺北市約20餘年云云，然本件異議人為警攔停舉發無
    照駕駛之違規時，該舉發違反道路交通管理事件通知單即依
    異議人所提之資料或依其所述而載為「臺北縣永和市○○街
    95巷10弄17號2 樓」之地址，足認異議人前揭所辯，不足採
    信，揆諸首揭說明，自應將異議人之異議駁回。
三、據上論斷，應依道路交通案件處理辦法第18條前段，裁定如
    主文。
中    華    民    國    98    年    12    月    31    日
                        交通法庭法  官  莊明達
以上正本證明與原本無異。
如不服本裁定應於送達後5 日內向本院提出抗告狀。
                                書記官  劉欣怡
中    華    民    國    98    年    12    月    31    日


司法院資訊處製作；財團法人民間司法改革基金會備份。
